---
output: github_document
---

<!-- README.md is generated from README.Rmd. Please edit that file -->

```{r, include = FALSE}
knitr::opts_chunk$set(
  collapse = TRUE,
  comment = ">",
  fig.path = "man/figures/README-",
  out.width = "100%"
)
```

# ccc

<!-- badges: start -->
<!-- badges: end -->

El paquete `ccc` sirve para extraer información de la Corte Constitucional de Colombia. 

Se puede installar la versión en desarrollo desde [GitHub](https://github.com/) con:

``` r
# install.packages("devtools")
devtools::install_github("acastroaraujo/ccc")
```

Tiene 5 funciones:

- `ccc_tema()` y `ccc_palabra_clave()` son una interface a los __buscadores__ de la [página web](https://www.corteconstitucional.gov.co/relatoria/) de la Corte Constitucional.

- `ccc_texto()` y `ccc_pp()` extraen el __texto__ y los __pie de página__ de una dirección (ej." "/relatoria/2017/C-160-17.htm").

- `ccc_sentencias_citadas()` extrae las sentencias que han sido citadas por un texto.


## Buscar por tema o palabra clave

```{r, message=FALSE}
library(ccc)
```

```{r}
palabra_clave <- ccc_palabra_clave("jep", p = 0)
```

`ccc_palabra_clave()` y `ccc_tema()` extraen 100 resultados por página. Si el total de registros supera los 100, se necesita aumentar el argumento `p` (i.e. `p = 1`).

Así se ve el resultado:

```{r}
str(palabra_clave)
```

La función `ccc_tema()` produce (a mi juicio) resultados más robustos:

```{r}
tema <- ccc_tema("jep")
str(tema)
```

## Extraer texto

```{r}
texto <- ccc_texto("/relatoria/2003/c-776-03.htm")
```


Se pueden extraer muchos documentos usando tidyverse, aunque esto se puede demorar un rato...

```{r, message=FALSE}
library(tidyverse)

df <- tema %>% 
  select(-topic) %>% ## estas dos líneas eliminan duplicados que existen
  distinct()         ## porque una sentencia quepa dentro de varios temas

df <- df %>% 
  mutate(texto = map_chr(url, ccc_texto))

head(df)

## primeros mil caracteres de la C-776-03
texto %>% 
  stringr::str_trunc(1e3) %>% 
  stringr::str_wrap() %>% 
  writeLines()
```

## Extraer pies de página

```{r}
pp <- ccc_pp("/relatoria/2003/c-776-03.htm")
pp[1:5] ## primeros cinco pies de página
```

## Extraer sentencias citas

```{r}
sentencias_citadas <- ccc_sentencias_citadas(texto)
table(sentencias_citadas) %>% sort(decreasing = TRUE)
```

```{r}
sentencias_citadas <- ccc_sentencias_citadas(pp)
table(sentencias_citadas) %>% sort(decreasing = TRUE)
```



